【裁判字號】    95,裁,323
【裁判日期】    950216
【裁判案由】    營利事業所得稅
【裁判全文】
最  高  行  政  法  院  裁  定
                                     95年度裁字第00323號
上  訴  人  冠坤電子企業股份有限公司
代  表  人  乙○○
訴訟代理人  葉柳君律師
被 上訴 人  財政部臺灣省北區國稅局
代  表  人  許虞哲
                          送達代收人甲○○
上列當事人間因營利事業所得稅事件，上訴人對於中華民國93年
8月31日臺北高等行政法院93年度簡字第434號判決，提起上訴，
本院裁定如下：
    主  文
上訴駁回。
上訴審訴訟費用由上訴人負擔。
    理  由
一、按對於適用簡易程序之裁判提起上訴或抗告，須經本院許可
    ，且該許可以訴訟事件所涉及之法律見解具有原則性者為限
    ，行政訴訟法第235條定有明文。所謂法律見解具有原則性
    者，諸如就行政命令是否牴觸法律所為之判斷，又如同類事
    件所表示之法律見解與其他高等行政法院所表示之見解互相
    牴觸者屬之。
二、本件上訴意旨略以：稅捐機關核課稅捐，須具備稅法所規定
    之要件，始有課稅處分之權能，被上訴人主張上訴人在83年
    度取得俊得企業有限公司（下稱俊得公司）之利息收入新台
    幣（以下同）230,747元，未併計於非營業收入項下申報，
    致短漏所得稅，即應就上訴人有利息所得之事實負舉證責任
    。原審僅憑俊得公司內部製作之帳務資料及負責人翁火村、
    會計翁秀珠等之談話筆錄，即作為上訴人確有發生利息收入
    之依據，而未就上訴人與俊得公司間借貸關係之存否及實際
    資金往來流程等事項進行調查審酌，即率爾認定上訴人在83
    年度取得俊得公司支付之利息收入230,747元，有違證據法
    則及職權調查證據主義與租稅法律主義之違背法令。又被上
    訴人對上訴人系爭83年度之稅捐作成補徵及罰鍰之處分，已
    逾五年之核課期間，原審未察，仍維持被上訴人之處分，顯
    然違反稅捐稽徵法第23條之規定，而有判決不適用法規之違
    背法令云云。
三、經查原判決係認定上訴人87年度自俊得公司收取利息230,74
    7元，未予申報，則依稅捐稽徵法第21條第1項第3款規定，
    核課期間應為7年，而非上訴人所主張之五年。上訴意旨無
    非指摘原審判決有行政訴訟法第243條第1項之違背法令情事
    ，且其主張係其主觀法律見解及指摘原審認定事實、證據之
    取捨不當，惟其主張事項，業經原審一一指駁，難認原審判
    決有首揭所涉及之法律見解具有原則上之重要情事，上訴人
    提起上訴，不合首揭規定，不應許可，其上訴難謂合法，應
    予駁回。
四、依行政訴訟法第249條第1項前段、第104條、民事訴訟法第
    95條、第78條，裁定如主文。
中    華    民    國    95    年    2     月    16    日
                  第四庭審判長法  官  趙  永  康
                              法  官  鄭  淑  貞
                              法  官  侯  東  昇
                              法  官  黃  淑  玲
                              法  官  林  文  舟
以  上  正  本  證  明  與  原  本  無  異
中    華    民    國    95    年    2     月    16    日
                              書記官  阮  桂  芬


司法院資訊處製作；財團法人民間司法改革基金會備份。
